臺灣高等法院高雄分院刑事判決　　　　九十年度重上更(三)字第一二二號
　上　訴　人　甲○○
　即　被　告
　選任辯護人　葉武侯
右上訴人因違反槍砲彈藥刀械管制條例案件，不服臺灣屏東地方法院八十八年度重訴
緝字第三號中華民國八十九年二月十六日第一審判決（起訴案號：臺灣屏東地方法院
檢察署八十三年度偵字第一一一一號、第一一一二號、第一一一三號、第一一一五號
、第一一六六號、第一二四五號、第一二九六號、第一三二一號、第一三三二號、第
一三八八號、八十三年度偵緝字第０一八號、第０二三號），提起上訴，經判決後，
由最高法院第三次發回更審，本院判決如左：
      主      文
原判決撤銷。
甲○○共同未經許可，販賣衝鋒槍，累犯，處有期徒刑拾貳年，褫奪公權拾年。
附表一編號一所示之槍彈（不含無殺傷力部分），均沒收。
      事      實
一、甲○○曾於民國七十八年間，因違反槍砲彈藥刀械管制條例罪，經臺灣高等法院
    判處有期徒刑十一月，於八十一年一月十一日執行完畢；仍不知悔改，復與王玉
    彰（業經本院判處有期徒刑十七年確定）、楊瑞興（業經原審法院判處有期徒刑
    十六年確定）共同基於私運管制物品，具有殺傷力及破壞性之槍械、彈藥進口販
    賣，以營取暴利之犯意，先由甲○○於八十一年十月間某日，在台中市○○○路
    某咖啡廳，以短槍含子彈每支新臺幣（下同）十五萬至二十萬元，長槍含子彈每
    支三十萬至四十萬元（實價視現貨之新舊程度及品質等情而定）之價金，向鄭錦
    元（業經本院判處有期徒刑十六年確定）兜售，鄭錦元因經營賭場，需擁槍自重
    及為轉售槍彈圖利，甲○○遂於同年十月間，偕同鄭錦元前往高雄縣岡山鎮○○
    街三四號五樓之二楊瑞興住處，於該址由鄭錦元給付甲○○二十萬元為定金，至
    同年十一月底甲○○又先後二次向鄭錦元收取部分價款，分別為二十萬元、四十
    萬元。嗣甲○○、楊瑞興即積極展開走私槍、彈之工作，並以王玉彰所有（登記
    其父王進添名下）之永松號漁船為運輸工具，由楊瑞興負責僱用船員及押運槍、
    彈之工作，甲○○應允事成給付楊瑞興八十五萬元之佣金，並先給付楊瑞興四十
    五萬元；楊瑞興再以二十五萬元僱用尤文利（業經本院判處有期徒刑九年六月）
    為船長，負責駕駛永松號漁船，另以三萬元佣金僱用不知情之陳榮華為船員，甲
    ○○並委請原在永松號漁船擔任船員之親戚洪和順（業經原審法院判處有期徒刑
    九年確定）負責監督走私槍械之過程；甲○○、王玉彰與尤文利、楊瑞興、洪和
    順遂基於共同走私槍彈之犯意聯絡，由尤文利交付傅文炳之船員證供楊瑞興使用
    ，再由洪和順持向屏東縣警察局安檢中心恆春安檢組大光漁港檢查哨報關出港，
    使楊瑞興冒用不知情之傅文炳船員證矇混檢查哨之檢查，未經向內政部警政署入
    出境管理局申請許可而擅自出境，於八十二年二月二十日凌晨五時卅五分許，自
    屏東縣恆春鎮後壁湖大光漁港出發，同船載有尤文利、陳榮華、洪和順及楊瑞興
    等四人，前往菲律賓，於八十二年二月下旬抵達菲律賓三聖塊港口，先完成補給
    糧食給遭菲律賓政府扣留之恒春漁船（尤文利之父亦在被扣押之漁民中）之工作
    後，再駛至王玉彰所租用之小島，由王玉彰將其搜購之如附表一編號一之槍彈（
    含無殺傷力部分）裝入帆布袋一袋搬上永松號漁船，因暗倉太小，乃由楊瑞興先
    至暗倉下面，再由尤文利在上面將槍彈交給楊瑞興放置在暗倉內，裝放妥當即起
    航回台灣，於八十二年三月三日下午五時十分許，返抵大光漁港，人員通關完成
    ，私運管制之物品進入台灣；為避免槍彈被查獲而遲至當晚九時許，始由楊瑞興
    、尤文利及洪和順上船取回前開槍彈，再由楊瑞興藏放高雄縣岡山鎮○○街卅四
    號五樓之二住處，並通知鄭錦元取貨，鄭錦元即囑由江茂煙（業經原審判處有期
    徒刑十年確定）駕駛自用小客車搭載，於翌（四）日凌晨五、六時許，在上址點
    收上開槍彈（含無殺傷力部分）全部，並運輸至台中縣大里市○○路二一八巷五
    號住處，交貨當場並由鄭錦元給付四十萬元予楊瑞興，作為買受槍械之代價，餘
    額六十萬元另由鄭錦元與甲○○親自於數日後在台中市○○○路某咖啡廳結算清
    償，因部分槍械故障，所以由甲○○向鄭錦元取回無殺傷力之九０手槍二支、四
    五手槍一支，子彈二十三顆。故甲○○、王玉彩、楊瑞興等人實際走私及以一百
    八十萬元販售鄭錦具殺傷力之元烏茲衝鋒槍三支，中共黑星手槍一支，九Ｏ手槍
    手槍一支，子彈四二七顆。嗣經檢察官主動、親自指揮內政部警政署刑事警察局
    偵一隊（以下簡稱刑警局）、屏東縣警察局、法務部調查局台灣省調查處屏東縣
    調查站（以下簡稱屏東縣調查站）及高雄縣警察局合組獵狐專案小組（以下簡稱
    專案小組），首於八十三年二月九日廿二時許，及翌（十）日凌晨零時五十分許
    ，先後在屏東縣恆春鎮○○路漁港、滿州鄉○○村○○路一五０巷二號（即張瑞
    明家）及附近逮捕已判刑之張再生、張瑞明及魏士原等人，並經張瑞明帶同警方
    人員於同年月十日凌晨六時十分許，在滿州鄉港口村風吹砂附近海邊，取獲王玉
    彰等另案（此次甲○○未參與）走私槍械所私運進口槍彈Ｍ十六Ａ一型自動步槍
    一支（菲製、子彈七五０顆）、ＡＫ四十七型自動步槍一支 (蘇聯製)、烏茲衝
    鋒槍七支（美製、以色列製）、九０手槍四十一支（匈牙利、比利時、德國、美
    國、義大利、奧地利等國製）、九二手槍四支（子彈四八三九顆）、霰彈槍二支
    （子彈七００顆）、０．二五手槍十九支、０．二二手槍一支（子彈一０七顆）
    、０．三八、０．八八、０．三六、０．三二、０．三五七、０．八九各類子彈
    一、一五一顆（計槍七十六支、子彈八，五一三顆），又陸續於高雄、屏東等地
    查扣被告及其他被告本次及另案三次（另案三次甲○○未參與）走私槍械所私運
    進口之槍彈（詳如附表三所載）。楊瑞興等人先後為警緝獲後，甲○○畏罪潛逸
    至菲律賓，經傳拘未到，由法院發佈通緝後，始於八十八年七月二十五日在菲律
    賓馬尼拉北方ＰＡＭＰＡＮＧＡ為菲國警方逮捕，而於同月二十六日晚上六時三
    十分許，由法務部調查局人員押解回國。
二、案經臺灣屏東地方法院檢察署檢察官主動指揮刑事警察局、屏東縣警察局、屏東
    縣調查站及高雄縣警察局合組專案小組偵查起訴。
      理  由
一、訊據上訴人即被告甲○○矢口否認有右開犯行，辯稱：我均未參與任何走私及販
    賣槍、彈，因伊與楊瑞興合夥販賣龍蝦，有一筆帳未能會算清楚，楊瑞興欠伊與
    王玉彰七十萬元左右，伊與楊瑞興曾在菲律賓吵過架，是楊瑞興故意挾怨誣陷云
    云。經查：
（一）前開事實，業據同案被告楊瑞興於警訊時供稱：「我拿了四十五萬元．．．搭
      乘王玉彰所有的「永松號」漁船，其中船長尤文利我拿了二十五萬元給他當為
      運送走私槍械之酬勞，船員陳榮華、洪和順均是由我及甲○○共同找來的，然
      後由後壁湖漁港出發，前往菲律賓「三聖塊」港口，到達後約一周，王玉彰便
      將在菲律賓購妥走私槍械，用一包帆布袋裝好，共計十二支槍及子彈五百餘發
      交給我，並交待我返台後，將槍械交給鄭錦元，還留給我鄭錦元的小舅子江茂
      煙的電話０四─0000000號，要我與鄭錦元聯絡，我隨即將槍械藏於「
      永松號」漁船上，該漁船並抓了龍蝦及魚貨作掩飾，返回後壁湖漁港，然後由
      我及尤文利將船上走私槍械搬至我所租來的轎車上，載運回岡山鎮我的住處，
      並打電話給甲○○、鄭錦元，於隔日相約在我岡山鎮○○街卅四號住處，見面
      後於該租住處地下室將槍械清點及交給鄭錦元，鄭錦元又當場付了四十萬元酬
      勞給我，該次走私槍械除了船員陳榮華不知情外，其他參與的人均事前便知情
      。」等語（見屏警刑三字第九七四四號警訊卷八十三年二月二十六日楊瑞興筆
      錄）；同案被告楊瑞興復於偵查中供稱：「從八十一年十月份開始，甲○○到
      我家找我說有一些東西，我問什麼東西，他說槍械，要從菲律賓帶回來，他說
      已有船隻，但沒有船長及船員，所以找我幫他找船長，我找尤文利當船長及陳
      榮華船員二人，另外船員洪和順是甲○○表哥，由他找來的船員」、「此次載
      槍械代價是八十五萬元，出港前甲○○拿四十萬左右（應係四十五萬元），我
      交二十五萬元給船長尤文利」、「我向尤文利說要去菲國載槍彈，他問我代價
      ，我說二十五萬元，他就答應了」、「王玉彰拿槍來時，我請尤文利、洪和順
      三人一起搬上船，因為暗倉很小，我先到暗倉下面，再由尤文利、洪和順（嗣
      楊瑞興更改稱當時洪和順不在船上）在上面將槍械交給我，放置暗倉內」、「
      尤文利我很熟悉，三、四年前在屏東東港喝酒認識的」、「我與尤文利等人均
      沒有仇恨，我照事實經過說出」「我冒用傅文炳船員證出海，是尤文利拿給伊
      使用的」、「返台後，我從暗倉內取槍後交給尤文利，由尤文利拿到駕駛室．
      ．．等接運的小客車來時，我才從駕駛室將槍取出舺板上，再叫洪和順接過，
      我跳到另一條船（比較靠近岸上船隻）洪和順再將槍交給我拿到岸上的車內」
      等語（見八十三年度偵字第一一一一號影印卷第五十八頁至第六十二頁、第六
      十四頁、八十五頁、第八十七頁）；其又於原審審理時亦供稱：「第一次走私
      是甲○○拿八十五萬元僱用船員，我以二十五萬元僱尤文利為船長，另以十五
      萬元購買漁船油料及食品，此次獲利四十五萬元，洪和順不知情，是尤文利拿
      傅文炳船員證給我，返回大光漁港是我與尤文利回到船上取槍」、「第一次走
      私是甲○○叫我到菲律賓三聖塊港運槍，是王玉彰交槍給我」、「是經由甲○
      ○介紹才認識鄭錦元，是為了買賣走私之槍械才認識，王玉彰也是經由甲○○
      介紹才認識的」等語（見原審卷八十三年四月二十二日、八十三年六月十日訊
      問筆錄），甚為詳盡。核與同案被告鄭錦元於警訊時所供稱：「八十一年十一
      （應係十月）月間甲○○及楊瑞興二人到台中市「風姿花傳」咖啡廳見面，甲
      ○○問我要不要買槍，短槍二十萬元、長槍視新舊程度每支三十至四十萬均含
      子彈」，「八十一年底（應係八十二年三月三日，為鄭錦元所誤記）楊瑞興打
      電話給江茂煙說走私成功十二枝槍，甲○○表示走私漁船故障要拿錢修理，而
      陸續向我拿了一百八十萬元之款項：：上述十二枝槍，其中三支被甲○○借去
      ；甲○○當場表示我需付一些訂金，我立即拿了二十萬元給甲○○」「取貨後
      我立即又拿了四十萬元給楊瑞興，並告訴他購槍款項等甲○○到台中找我時再
      和甲○○算清．．．事隔數日，甲○○又在台中風花姿傳咖啡廳和我見面，他
      告訴我十二支槍中有一支四五、二支九０手槍是他要的，並叫我再拿六十萬元
      給他就可算清，他並又向我借二十萬元，我返家拿三支手槍（均含子彈）及八
      十萬元交給甲○○，購買槍彈金額總計一百八十萬元」等語（見屏警刑三字第
      九七四四號警訊卷八十三年二月十五日、二月二十六日筆錄）；鄭錦元於偵查
      時所供稱：「最先跟走私集團接觸之成員是甲○○，接觸地點在台中市台中港
      風姿花傳咖啡廳由我與甲○○單獨談，我拿到槍後甲○○再到台中與我結算尾
      款，同時取回三把槍」等語（見八十三年偵字第一一一一號卷影本第九四頁至
      第九六頁），其復於原審審理時所供稱：「是與甲○○接洽，甲○○打電話給
      我要我和他至高雄楊瑞興家，要我先付二十萬元訂金給甲○○，並告訴我槍到
      會通知我」等語（見原審卷八十三年重訴字第三號卷影本八十三年四月八日審
      判筆錄）。同案被告江茂煙於警訊時所供稱：「第一次約在八十一年底，我姐
      夫鄭錦元委託甲○○（綽號牛頭）、楊瑞興走私一批槍械，成功後楊瑞興打電
      話給我到楊瑞興之住處接貨，共接了十二枝長短槍（含彈藥）」；於檢察官偵
      訊時所供稱：「是我姐夫鄭錦元和牛頭等人接洽」等語（同八十三年偵字第一
      一六六號影卷，第十一頁警訊筆錄、八十三年二月十五日偵訊筆錄），大致相
      符，自堪採信。雖楊瑞興於警訊時供稱：「於八十一年十二月間由鄭錦元出資
      一百四十萬元走私槍械」（見屏警刑三字第九七四四號警訊卷八十三年二月二
      十六日楊瑞興筆錄），按鄭錦元係以一百八十萬元購買上開附表一編號一具殺
      傷力之槍、彈之事實，業據鄭錦元於本院前審調查時供述在卷（見本院更二卷
      九十年七月六日筆錄），且鄭錦元之妻弟江茂煙亦於警、偵訊時供稱：是鄭錦
      元委託甲○○（綽號牛頭）、楊瑞興走私一批槍械，如前所述，顯然鄭錦元係
      委託被告甲○○與楊瑞興等人走私槍、彈後，再以一百八十萬元之代價予以購
      四支，轉輪買，並非由鄭錦元出資共同參與走私槍、彈，要足認定，楊瑞興於
      警訊時之上開供述，尚難採信為真。
（二）又同案被告洪和順於警訊時供稱：楊瑞興曾在永松號漁船抵大光漁港前在鵝鸞
      鼻外海告訴我那些槍已放在船上叫我不要再問了等語（見八十三年度偵字第一
      一一一號卷影本所附八十三年三月十日警訊筆錄），於偵訊時再供稱：永松號
      漁船泊在菲律賓三聖地的時候王玉彰曾告訴我，要帶一些槍械上船，但因我一
      直沒有看到那些槍械，所以才會問楊瑞興那個東西有沒有帶上船，因此那個東
      西係指槍械等語（參見八十三年度偵字第一一一一號偵查卷八十三年三月十日
      偵訊筆錄），而楊瑞興則證實永松號在菲律賓三聖地漁港完成補給糧食，啟程
      前往王玉彰所承租之小島前，洪和順就問「那個東西有沒有拿上漁船」（見同
      日偵訊筆錄），洪和順在永松號前往王玉彰在菲律賓所承租之小島前及抵達台
      灣前二次向楊瑞興詢及載運槍械之事，其係被告甲○○找來擔任船員，事先知
      悉該次出航係走私槍械，應係甲○○事先告知，因走私槍械返台係極機密之事
      ，洪和順不可能隨處可探聽該次出航係載運走私槍械，且被告甲○○不可能無
      緣無故增加一名船員登船，而洪和順與被告甲○○有親戚關係，顯係適當人選
      ，既可湊足出港人數亦不致使走私之消息走漏。
（三）雖同案被告楊瑞興嗣後於原審翻異前供，改稱：甲○○未參與走私之事，我與
      甲○○生意上有衝突，甲○○把龍蝦賣了錢沒給我，雙方差點在菲律賓持槍火
      拼，以前所供不利於甲○○的都不實在云云；於本院更二審調查時復供稱：都
      是王玉彰與伊在走私槍、彈，被告甲○○並未參與（見本院更二卷九十年五月
      十日筆錄）。同案被告王玉彰亦於原審改稱：甲○○只有作龍蝦生意云云；再
      於本院調查時則供稱：伊無法肯定被告甲○○，伊也是用猜測的才這樣說的（
      見本院更二卷九十年七月六日筆錄）。鄭錦元亦於本院調查時供稱：伊將錢交
      予楊瑞興，從未交予被告。然查王玉彰於原審審理時供稱：甲○○幫助我創業
      ，我並與甲○○學貿易，只知因龍蝦帳目起衝突發生口角（甲○○、楊瑞興）
      ，未見雙方持槍起衝突等語（見原審卷八十九年一月三日訊問筆錄）。被告甲
      ○○既係王玉彰之恩人，同案被告王玉彰應不致於無端誣指被告甲○○參與走
      私、販賣槍械，再參以王玉彰在其自白書提及楊瑞興與甲○○前去菲律賓找其
      查帳，其以為是公司帳，結果不是，才知道他們的問題等語（見原審法院八十
      三年重訴字第三號卷第三百七十八頁）；另於八十三年八月一日王玉彰自白書
      （同上卷第五百四十六頁）書寫有「第一次走私成功後，楊瑞興與甲○○到菲
      律賓找我，楊瑞興表示要查帳，我以為是公司帳，但不是，是槍帳：：」，則
      所指楊瑞興與甲○○在菲律賓時之衝突，要係因槍帳問題而引起衝突，而非共
      同經營販賣龍蝦之帳目不清而起衝突，況若係因販賣龍蝦之公司帳目有問題，
      王玉彰稱其及楊瑞興、甲○○合資經營販賣龍蝦生意，何能置身事外，而未捲
      入被告甲○○與楊瑞興間之帳目衝突？顯違常理。此外王玉彰之自白書尚載有
      「第一次走私後，甲○○離開，第二次由楊瑞興自行處理」（見同上卷第五百
      四十五頁）；「三月底楊瑞興與甲○○到馬尼拉，並非本人通知槍、彈已購好
      要來取槍，而是楊瑞興因無法相信甲○○，以致自己前來處理」等語（見同上
      卷第四八二頁），以及楊瑞興在屏警刑三字第九七四四號警卷八十三年二月十
      八日警訊中陳稱：「甲○○參與我第一次自菲律賓走私槍械返台後，由於渠與
      貨主江茂煙、鄭錦元等人走私佣金及購槍款項無法算清楚：：故在其後的走私
      中，都未再找甲○○參與，而係找王玉彰處理」等語（見該警卷第九十二頁）
      ，可為印證甲○○確有參與第一次走私、販賣槍彈無誤。凡此，均可顯示楊瑞
      興對於被告甲○○自鄭錦元處所收取之第一次走私之購槍款（如前鄭錦元供述
      約有一百萬元）帳目不清之情形，以致自第二次走私楊瑞興不再找被告甲○○
      合作，被告甲○○應僅參與第一次走私，而未參與第二次走私及其後三次之走
      私槍彈。況同案被告楊瑞興若故意陷害被告甲○○，硬將被告甲○○牽扯其內
      ，而為不實之供述，自應在往後數次走私之供述中，再將甲○○牽涉其內方合
      常理，何須迥護被告甲○○，而為其有利之供述。是同案被告王玉彰、楊瑞興
      迥異前述所供，要係事後迥護被告甲○○之詞，難為有利被告之認定。又本院
      前審調查時共同被告鄭錦元之改稱暨江茂煙於原審審理時之改稱：甲○○沒有
      參與云云，與渠等以前之陳述不符，亦係事後迴護被告之詞，亦不足採。另雖
      王玉彰於原審八十九年一月三日借提回原審訊問時，供稱：「（甲○○共參與
      （走私）幾次？）如果第一次他有參與的話，應該是一次」。且王玉彰於本院
      調查時，本院針對此項疑點質問王玉彰，而王玉彰固為被告迴護稱：其本意是
      說被告第一次以後就沒有參加我們公司之合夥，但是他（指被告）第一次也沒
      有走私槍械（見本院更二卷九十年七月六日筆錄）。惟被告確曾參與第一次之
      械行為，並進而販售槍、彈予鄭錦元，取得部分貨款，如前所述，尚不得僅以
      其嗣後迥異之陳述，即遽以推翻前開認定，顯然王玉彰於原審訊問時所稱「如
      果」及嗣後於本院前審調查時所稱被告第一次以後就沒有參加我們公司之合夥
      ，要屬迴護之詞，自難認屬實在。
（四）又扣案如事實欄所載之槍除附表二編號１至４四支手槍（檢驗編號０七八、0
      00000000號、0000000000號、0000000000號）
      認不具殺傷力外，其餘槍械皆認為具殺傷力，此有內政部警政署刑事警察局八
      十三年二月二十八日刑鑑字第五五五八０及五０五五號鑑驗通知書二紙在卷可
      稽。
（五）綜上所述，足認本次走私槍械，被告甲○○與同案被告王玉彰為貨主，居於出
      售槍、彈之地位，再由被告甲○○與王玉彰、楊瑞與、尤文利、洪和順等人共
      同運輸並走私進口，同案被告尤文利、楊瑞興、洪和順居於運輸、走私之地位
      ，鄭錦元則為買受人，將該購入之槍、彈運輸至他處，事證明確，被告前開辯
      解，無非事後飾諉卸之詞，不足採信，其犯行堪以認定。至被告甲○○於原審
      之選任辯護人於原審審理時請求傳訊洪和順對質，惟渠等業已在歷次警偵審訊
      之供述明白，且被告甲○○若未參與走私、販賣槍彈，何以前述同案被告楊瑞
      興、王玉彰、鄭錦元等人先後到案後，均指證被告甲○○有參與走私槍彈，認
      事證已明，無庸再行傳喚，併予說明。
二、按如附表一編號一走私之物品名稱欄內所記載之有殺傷力各式槍支、子彈，係槍
    砲彈藥刀械管制條例第四條所稱之槍砲、彈藥；又槍械、子彈係屬管制進出口物
    品，行政院所發布之懲治走私條例項目及數額甲項定有明文。上開槍、彈既屬槍
    砲彈藥刀械管制條例第四條所稱之槍砲、彈藥，自屬於行政院所發布之懲治走私
    條例項目及數額甲項所規範之槍械、子彈，自應有懲治走私條例之適用。被告甲
    ○○行為走私槍後，槍砲彈藥刀械管制條例已於八十六年十一月二十六日修正公
    佈施行，而修正前該條例第七條第一項、第二項，第十一條第一項之法定刑，均
    較修正後該條例第七條第一項、第二項、第十二條第一項之法定刑為輕，依刑法
    第二條第一項但書規定，自應適用裁判前之行為時法律，即修正前該條例第七條
    第一項、第二項、第十一條第一項之規定處斷。核被告甲○○所為，係犯懲治走
    私條例第二條第一項之私運管制物品進口罪、及修正前槍砲彈藥刀械管制條例第
    七條第一項之未經許可運輸、販賣衝鋒槍、同條第二項未經許可運輸、販賣手槍
    、第十一條第一項之未經許可運輸、販賣彈藥罪。被告甲○○就附表一編號一所
    示走私及運輸有殺傷力槍、彈部分等犯行，分別與楊瑞興、王玉彰、尤文利、洪
      和順間有犯意之聯絡、行為之分擔，均為共同正犯，所犯販賣槍械、彈藥部分
    之犯行，與王玉彰、楊瑞興間亦有犯意之聯絡、行為之分擔，均應論以共同正犯
    。而所犯懲治走私條例第二條第一項之私運管制物品進口、及修正前槍砲彈藥刀
    械管制條例第七條第一項之未經許可運輸衝鋒槍、同條第二項之未經許可運輸手
    槍、第十一條第一項之未經許可運輸彈藥罪，係以一行為觸犯前開數罪名，為想
    像競合犯，應從一重之槍砲彈藥刀械管制條例第七條第一項之未經許可運輸衝鋒
    槍罪處斷。而運輸衝鋒槍、彈與販賣槍、彈間有方法結果之牽連關係，應依刑法
    第五十五條之規定，從一重之販賣衝鋒槍罪處斷（七十三年臺覆字第一七號參照
    ）。又被告甲○○曾於七十八年間，因違反槍砲彈藥刀械管制條例罪，經臺灣高
    等法院判處有期徒刑十一月，於八十一年一月十一日執行完畢之事實，業據被告
    供明在卷，並有臺灣高等法院全國前案紀錄表一紙在卷可參，其於有期徒刑執行
    完畢後，五年以內，再犯有期徒刑以上刑之本罪（修正前槍砲彈藥刀械管制條例
    之罪），應依累犯之規定，加重其刑。
三、原審予以論罪科刑，固非無見，惟查槍砲彈藥刀械管制條例九十年十一月十四日
    修正刪除該條例第十九條，依刑法第二條第一項前段規定，自無適用修正前槍砲
    彈藥刀械管制條例第十九條第一項規定宣告保安處分之餘地。原審依該條例舊規
    定宣告保安處分，尚有未洽，被告甲○○上訴意旨，否認犯罪，雖無理由，惟原
    判決既有可議，自應由本院予以撤銷改判。審酌被告甲○○為圖私利，走私槍械
    入境販賣，嚴重危害國家、社會安全，犯後猶堅詞否認犯行，態度不佳，危害甚
    鉅及參酌有連續犯情節較重之王玉彰、楊瑞興所處刑期（十七年、十六年）及其
    他一切情狀，量處有期徒刑十二年，又依其犯罪之性質認有必要，並予宣告褫奪
    公權十年。附表一編號一所載有殺傷力之槍彈，係制式槍彈而具殺傷力，此有內
    政部警政署刑事警察局八十三年二月二十八日刑鑑字第五五五八０及五０五五號
    鑑驗通知書二紙在卷可稽，均為違禁物，均依刑法第三十八條第一項第一款分別
    宣告沒收。另本案所走私之子彈，本為五百顆，因與其他被告走私之子彈混合，
    而有五十顆子彈不具殺傷力，詳前述鑑驗通知書，為有利被告之認定，應認走私
    販賣之子彈，不含此無殺傷力之五十顆；又二十三顆子彈、Ｏ‧四五手槍一支、
    九Ｏ手槍二支，據鄭錦元八十三年二月二十三日於檢察官偵查中，同月二十六日
    警訊中均供稱由被告取走，取走原因或稱因故障、或稱被告要的，而此部分均未
    能扣案供鑑定，無從證明是否具殺傷力，應不能認係槍砲彈藥刀械管制條例所稱
    之槍彈，應認無殺傷力，故上述部分之槍彈均非被告走私、販賣之客體，惟檢察
    官就此部分以裁判上一罪起訴，爰不另為無罪諭知，亦不另諭知沒收。
四、公訴意旨另以：被告甲○○亦有參與附表一編號第二次至第五次走私槍彈，認係
    基於概括犯意而為，惟被告甲○○僅參與第一次走私已如前述，而第二次走私即
    八十二年四月五日遇保七巡邏艇而將走私槍彈棄置海中那次，被告甲○○事先固
    有與楊瑞興搭機前往菲律賓找王玉彰，惟被告甲○○僅在菲律賓停留十餘小時，
    隨即搭機前往泰國（見楊瑞興原審卷八十八年十二月七日訊問筆錄），而未與王
    玉彰及楊瑞興共同將第二次走私之槍彈押運回台，益見被告甲○○在第二次走私
    前，與楊瑞興前往菲律賓找王玉彰係單純為了會第一次走私之槍帳，爾後與楊瑞
    興不再有信賴關係，乃退出該走私團體，不再參與其後各次之走私，此亦可從同
    案被告中，無人再提及被告甲○○有參與第二次及以後各次走私之事可得印證，
    顯見尚乏積極證據可為認定被告有此部份犯行，本應就該部分為其無罪之諭知，
    然因公訴人認該部分與起訴判決有罪部分有連續犯之裁判上一罪關係，爰不另為
    無罪之諭知，附此敘明。
據上論結，應依刑事訴訟法第三百六十九條第一項前段、第三百六十四條、第二百九
十九條第一項前段、懲治走私條例第二條第一項、修正前槍砲彈藥刀械管制條例第七
條第一項、第二項、第十一條第一項，刑法第二條第一項、第十一條、第二十八條、
第五十五條、第四十七條、第三十七條第二項、第三十八條第一項第一款，判決如主
文。
本案經檢察官朱文彬到庭執行職務。
中      華      民      國    九十一    年      四      月    二十三    日
                              臺灣高等法院高雄分院刑事第九庭
                                  審判長法官  張明松
                                        法官  任森銓
                                        法官  江泰章
右正本證明與原本無異。
如不服本判決應於收受本判決後十日內向本院提出上訴書狀，其未述上訴理由者，
並得於提起上訴後十日內向本院補提理由書狀（均須按他造當事人之人數附繕本)「
切勿逕送上級法院」。
                                      書記官  郭榮芳
中    華    民    國     九十一     年       四       月     二十四   日
附錄本判決論罪之法條：
修正前槍砲彈藥刀械管制條例第七條第一項、第二項
未經許可製造、販賣或運輸火砲、機關槍、衝鋒槍、卡柄槍或自動步槍者，處七年以
上有期徒刑。
未經許可製造、販賣或運輸普通步槍、馬槍、手槍或各類炸彈者，處五年以上有期徒
刑。
┌───────────────────────────────────┐
│附表一                                                                │
├─┬──────┬─────┬────────────┬───┬───┤
│編│出入境時間  │出入境地點│    走私之物品名稱      │犯罪者│備  考│
│號│            │          │                        │姓  名│      │
├─┼──────┼─────┼────────────┼───┼───┤
│  │出境：八十二│出境：    │有殺傷力部分：          │      │      │
│  │年二月二十日│屏東縣恆春│１、烏茲衝鋒槍三支。    │甲○○│      │
│  │凌晨五時三十│鎮大光漁港│２、中共黑星手槍一支。  │王玉彰│      │
│１│五分。      │          │３、九Ｏ手槍四支。      │楊瑞興│      │
│  │入境：八十二│入境：    │４、轉輪手槍一支。      │尤文利│      │
│  │年三月三日下│屏東縣恆春│５、各類子彈四二七顆。  │      │      │
│  │午五時十分許│鎮大光漁港│無殺傷力部分：          │洪和順│      │
│  │            │          │１、九Ｏ手槍二支        │      │      │
│  │            │          │２、Ｏ‧四五手槍一支    │      │      │
│  │            │          │３、子彈七十三顆        │      │      │
├─┼──────┼─────┼────────────┼───┼───┤
│  │出境：八十二│出境：    │１、九Ｏ手槍三十支。    │      │      │
│  │年二月廿四日│搭乘華航班│２、子彈八百顆。        │王玉彰│      │
│  │            │機。      │    以上均丟棄海中。    │鄭錦元│      │
│２│入境：八十二│入境：    │                        │楊瑞興│      │
│  │年四月五日上│屏東縣滿州│                        │      │      │
│  │午八時許    │鄉佳洛水附│                        │      │      │
│  │            │近海岸。  │       │      │      │
├─┼──────┼─────┼────────────┼───┼───┤
│  │出境：八十二│出境：    │１、烏茲衝鋒槍一支。    │王玉彰│      │
│  │年九月廿八日│屏東縣恆春│２、手槍四十九支。      │張瑞明│      │
│  │下午五時。  │鎮大光漁港│３、各類子彈一千二百顆。│鄭錦元│      │
│３│            │及香蕉灣小│                        │江茂煙│      │
│  │            │口附近。  │                        │楊瑞興│      │
│  │入境：八十二│入境：    │                        │黃振松│      │
│  │年十月三日下│滿州鄉佳洛│                        │蘇水山│      │
│  │午二時許。  │水風景區停│                        │邱中興│      │
│  │            │車場附近海│                        │      │      │
│  │            │域        │                        │      │      │
├─┼──────┼─────┼────────────┼───┼───┤
│  │第一次出境：│出境：    │１、Ｍ十六自動步槍一支。│魏士原│      │
│  │八十二年十二│屏東縣恆春│２、中共黑星手槍一支。  │王玉彰│      │
│  │月三日下午四│鎮大光漁港│３、西德製八ＭＭ手槍二支│鄭錦元│      │
│  │時三十五分許│          │４、烏茲衝鋒槍八支。    │江茂煙│      │
│  │。          │          │５、轉輪、九Ｏ、九二手槍│楊瑞興│      │
│  │            │          │    計一Ｏ六支。        │張瑞明│      │
│  │            │          │６、子彈三千顆。        │邱中興│      │
│４│第二次出境：│          │                        │潘阿國│      │
│  │八十二年十二│出境：    │                        │陳海味│      │
│  │月二十三日上│屏東縣恆春│                        │蔡周武│      │
│  │午八、九時許│鎮大光漁港│                        │張再生│      │
│  │。          │          │                        │蔡進茂│      │
│  │入境：八十二│入境：    │                        │呂史郁│      │
│  │年十二月二十│滿州鄉出風│                        │      │      │
│  │六日上午五時│鼻海域    │           │      │      │
│  │許。        │          │                        │      │      │
├─┼──────┼─────┼────────────┼───┼───┤
│  │出境：八十三│出境：    │１、濃縮炸藥毛重五公斤。│魏士原│合計：│
│  │年二月六日上│屏東縣恆春│２、Ｍ十六自動步槍一支。│王玉彰│槍七十│
│  │午七時三十分│鎮○○路漁│    子彈七五Ｏ顆。      │張瑞明│六支、│
│  │許。        │港。      │３、烏茲衝鋒槍七支。    │朱全成│子彈八│
│  │入境：八十三│入境：    │４、ＡＫ四十七自動步槍一│張再生│千五百│
│  │年二月九日下│屏東縣滿州│    支。                │尤文誠│十三顆│
│  │午十時許。  │鄉佳洛水海│５、九Ｏ手槍四十一支、九│      │。    │
│５│            │域。      │    二手槍四支。子彈四八│      │      │
│  │            │          │    三九顆。            │      │      │
│  │            │          │６、霰彈長槍二支、子彈七│      │      │
│  │            │          │    ＯＯ顆              │      │      │
│  │            │          │７、二五手槍十九支、二二│      │      │
│  │            │          │    手槍一支、子彈一Ｏ七│      │      │
│  │            │          │    顆。                │      │      │
│  │            │          │８、Ｏ．三八、Ｏ．八八、│      │      │
│  │            │          │    Ｏ．三六等各類子彈一│      │      │
│  │            │          │    一五一顆。          │      │      │
└─┴──────┴─────┴────────────┴───┴───┘
┌───────────────────────────────────┐
│附表二                                                                │
├──┬───────────┬──────┬──────┬──────┤
│編號│  廠              牌  │  槍  號    │型    式    │鑑  定 結 果│
├──┼───────────┼──────┼──────┼──────┤
│ １ │仿SMITH&WESSON轉輪手槍│ 無槍號     │０‧三八INCH│不具殺傷力  │
├──┼───────────┼──────┼──────┼──────┤
│ ２ │仿SMITH&WESSON轉輪手槍│ 無槍號     │０‧三八INCH│不具殺傷力  │
├──┼───────────┼──────┼──────┼──────┤
│ ３ │仿SMITH&WESSON轉輪手槍│ 無槍號     │０‧三八INCH│不具殺傷力  │
├──┼───────────┼──────┼──────┼──────┤
│ ４ │仿中共北方工業公司五九│五一七五一七│            │不具殺傷力  │
│    │四半自動手槍          │            │            │            │
├──┼───────────┼──────┼──────┼──────┤
│ ５ │子彈五十顆            │            │            │不具殺傷力  │
└──┴───────────┴──────┴──────┴──────┘
┌───────────────────────────────────┐
│附表三                                                                │
├──┬──────────┬──────┬──────┬───────┤
│編號│  槍枝名稱          │槍枝數量(支)│子彈數量(顆)│備          註│
├──┼──────────┼──────┼──────┼───────┤
│１  │Ｍ十六Ａ１型自動步槍│         二 │一一、一六二│含各類子彈    │
├──┼──────────┼──────┤            │              │
│２  │ＡＫ四七型自動步槍  │         一 │            │              │
├──┼──────────┼──────┤            │              │
│３  │烏茲衝鋒槍          │       一五 │            │              │
├──┼──────────┼──────┼──────┼───────┤
│４  │九Ｏ手槍            │       五七 │            │              │
├──┼──────────┼──────┤            │              │
│５  │九二手槍            │         八 │            │              │
├──┼──────────┼──────┤            │              │
│６  │Ｏ．二五手槍        │       一九 │            │              │
├──┼──────────┼──────┤            │              │
│７  │Ｏ．二二手槍        │  一 │            │              │
├──┼──────────┼──────┤            │              │
│８  │Ｏ．三八手槍        │       五六 │            │              │
├──┼──────────┼──────┤            │              │
│９  │８ＭＭ手槍          │         二 │            │              │
├──┼──────────┼──────┤            │              │
│１０  │Ｏ．四五手槍        │         二 │            │              │
├──┼──────────┼──────┤            │              │
│  │中共黑星手槍        │         二 │            │              │
├──┼──────────┼──────┤            │              │
│  │霰彈長槍            │         二 │            │              │
├──┴──────────┼──────┼──────┼───────┤
│ 合              計       │     一六七 │            │              │
└─────────────┴──────┴──────┴───────┘
                                                                        Ｆ
